臺灣臺北地方法院民事判決　　　　　　　　　　　　九十二年度訴字第四五二一號
　　原　　　告　　甲○○
　　訴訟代理人　　丁福慶律師
　　複　代理人　　陳智勇律師
　　被　　　告　　丙○○
　　兼訴訟代理人　乙○○
右當事人間請求損害賠償事件，經本院刑事庭移送前來，本院於民國九十二年十二月
二十五日言詞辯論終結，判決如左：
    主      文
被告應連帶給付原告新台幣肆萬元，及自民國九十二年一月一日起至清償日止按年息
百分之五計算之利息。
原告其餘之訴駁回。
訴訟費用由被告連帶負擔五分之一，餘由原告負擔。
原告假執行之聲請駁回。
    事      實
甲、原告方面：
一、聲明：
（一）被告應連帶給付原告新台幣（下同）二十萬元，及自起訴狀繕本送達翌日起至
      清償日止，按年息百分之五計算之利息。
（二）願供擔保請准宣告假執行。
二、陳述：被告乙○○與丙○○於民國九十年十一月九日上午六時許，在臺北市○○
    路一○一號前，分別以徒手及持木棍之方式，共同毆打原告，造成原告受有右頸
    部瘀擦傷等傷害，為此請求被告連帶賠償精神慰撫金二十萬元。
三、證據：提出臺灣臺北地方法院九十一年度簡上字第三四五號刑事簡易判決影本乙
    份為證。
乙、被告方面：
一、聲明：原告之訴及假執行之聲請駁回。
二、陳述：對於原告主張所受傷害雖不爭執，但被告同時亦有受傷，原告請求金額過
    高。
    理      由
一、程序方面：
（一）查：附帶民事訴訟法制設置之目的，除為了訴訟便捷之目的外，亦兼在使被害
      人迅速獲得民事賠償，則為達上述立法目的，刑事訴訟法第五百零四條第一項
      前段規定中「該法院之民事庭」之組成，即應由民事庭依為移送裁定之刑事庭
      配置組成相同之民事庭以為審理，亦即，若刑事庭所審理者為普通刑事案件時
      ，即由民事庭以普通民事程序審理該普通刑事案件之附帶民事案件，若刑事庭
      所審理者為刑事簡易案件之上訴案件時，即應由民事庭以合議程序審理該刑事
      簡易案件於二審所提出之附帶民事訴訟案件，應先敘明。
（二）經查：原告係於本院九十一年度簡上字第三四五號刑事案件審理時，始提出本
      件刑事附帶民事訴訟之請求，則依前述之說明，本件附帶民事訴訟事件，即應
      由本院民事庭依合議程序審理。
二、兩造爭執之要旨：
（一）本件原告起訴主張：被告乙○○與丙○○於九十年十一月九日上午六時許，在
      臺北市○○路一○一號前，分別以徒手及持木棍之方式，共同毆打原告，造成
      原告受有右頸部瘀擦傷等傷害，爰依民法第一百八十四條第一項前段、第一百
      八十五條第一項前段、第一百九十五條第一項前段請求被告連帶賠償精神慰撫
      金二十萬元各情。
（二）被告則以：本件被告同時也有受傷，且原告請求賠償金額過高等語，資為抗辯
      。
三、查被告共同不法侵害行為致原告受傷之事實，經本院各判處拘役三十日，嗣被告
    對該判決提起上訴，本院復駁回上訴而確定在案，有卷附本院九十一年度簡字第
    三六七九號、九十一年度簡上字第三四五號刑事判決在卷可稽，堪信原告之主張
    為真實。被告雖抗辯當時其也有受傷云云，惟被告之傷害罪行，業經本院刑事庭
    詳予審認，且被告對原告所受傷害，亦不爭執，被告就其抗辯復無法舉證以佐其
    說，自不足取。
四、按因故意或過失，不法侵害他人之權利者，負損害賠償責任；不法侵害他人之身
    體、健康、名譽、自由、信用、隱私、貞操，或不法侵害其他人格法益而情節重
    大者，被害人雖非財產上之損害，亦得請求賠償相當之金額；又數人共同不法侵
    害他人之權利者，連帶負損害賠償責任，民法第一百八十四條第一項前段、第一
    百九十五條第一項前段、第一百八十五條第一項前段分別定有明文。因此，被告
    共同毆打原告之加害行為，致原告受有損害，自應負損害賠償責任。原告依據侵
    權行為之法律關係請求被告連帶賠償非財產上之損害，洵屬有據。
五、按不法侵害他人之人格權，被害人受有非財產上損害，請求加害人賠償相當金額
    之慰撫金時，法院對於慰撫金之量定，應斟酌實際加害情形、所造成之影響、被
    害人痛苦之程度、兩造之身分地位經濟情形及其他各種狀況，以核定相當之數額
    ，最高法院著有四十七年台上字第一二二一號、五十一年台上字第二二三號判例
    ，可資參照。本院審酌原告教育程度為國中，職業為水果零售商，每月收入約三
    至四萬元，名下無財產，而被告乙○○、丙○○學歷分別為高商、國中，職業為
    攤販，每月收入約三至四萬元，扶養三個小孩，並有不動產，以及原告所受之傷
    害為右頸部瘀血、左頸部瘀血、右肩背部瘀血、右胸背部擦傷等普通傷害，並參
    酌原告所受之痛苦等情狀，認原告請求精神上損害賠償於四萬元之範圍內，尚屬
    合理，逾此部分，即無理由，應予駁回。
六、綜上，原告主張其因被告之共同侵權行為致受有精神損害，應為可取。從而，原
    告基於侵權行為法律關係請求被告連帶賠償四萬元，及自起訴狀繕本送達翌日（
    即九十二年一月一日）起至清償日止按年息百分之五計算之利息，為有理由，應
    予准許。其逾此範圍部分之主張，為無理由，不應准許。
七、至原告雖另聲明願供擔保請准宣告假執行，惟查：本件原告所請求之訴訟標的金
    額為二十萬元，依民事訴訟法第四百六十六條第一項、第三項之規定，本不得上
    訴於第三審法院，而本院所為之本件判決為二審判決又如前一、所述，則本判決
    於本院宣判時即告確定，原告假執行之聲請，應另駁回。
八、據上論結，本件原告之訴為一部有理由、一部無理由，依民事訴訟法第七十九條
    、第八十五條第二項，判決如主文。
中　　　華　　　民　　　國　　九十三　　年　　　一　　　月　　　八　　　日
                             民事第六庭審判長法      官 林惠瑜
                                             法      官 郭美杏
                                             法      官 詹駿鴻
正本係照原本作成
不得上訴
中　　　華　　　民　　　國　　九十三　　年　　　一　　　月　　　八　　　日
                                             書  記  官 官碧玲
